臺灣高雄地方法院刑事判決　　　　　　　96年度訴字第1347號
公　訴　人　臺灣高雄地方法院檢察署檢察官
被　　　告　乙○○
　　　　　　　　　　（現另案於臺灣屏東監獄執行中）
義務辯護人　郭季榮 律師
上列被告因強盜等案件，經檢察官提起公訴（95年度偵字第3035
0 號），本院判決如下：
    主  文
乙○○所犯如附表一、二、三、四所示之罪，各處如附表一、二
、三、四所示之刑。扣案如附表一、二、三、四「沒收欄」所示
之物，各沒收之。附表一、二、四之犯罪，均減刑詳如附表一、
二、四所載，與附表三所列不應減刑之犯罪所處之刑，應執行有
期徒刑拾柒年陸月。扣案安全帽壹頂、口罩壹個、水果刀壹把、
T 型扳手壹支，均沒收。
    事  實
一、乙○○因需款孔急，竟意圖為自己不法所有，先基於竊盜之
    犯意，於附表一所示時間、地點，以附表一所示之方法先、
    後竊得機車2 部，再基於恐嚇取財及強盜之犯意，先後以該
    附表一所竊得之2 部機車作為交通工具，進而於附表二、三
    所示時間、地點，頭戴半罩式安全帽，並配戴口罩遮住面容
    ，另預先準備水果刀1 把藏放在隨身背包內，再於進入超商
    後以附表二所示之方法恫嚇王明源等店員，致渠等店員心生
    畏懼而交付或任令其取走如附表二所示財物。另以附表三所
    示方法致王愉生、張宏銘2 位超商店員不能抗拒，任令其取
    走如附表三所示財物。乙○○另於附表四所示時間、地點，
    欲以附表四所示方法作案時，因店員陳裕霖已事先接獲該超
    商其餘分店店員來電通知有歹徒作案情事及歹徒衣著特徵，
    故當乙○○進入店內佯稱購買香菸後即欲進入超商櫃台內時
    ，陳裕霖見狀即自行跳出櫃台並逃離現場。乙○○見機不可
    失，竟意圖為自己不法所有，基於竊盜之犯意，竊取超商抽
    屜內之現金新台幣（下同）7000元，得手後隨即駕駛前開機
    車逃逸。嗣乙○○於附表三編號(二)所示時間、地點強盜得手
    欲騎乘機車逃逸時，遭時值巡邏勤務之員警制伏並當場逮捕
    ，始偵破上情。
二、案經被害人王愉生、王明源、陳明何、吳國雄、李俊成、吳
    政翰、張士偉、張宏銘、鍾金葉、黃正忠、蔡啟禎訴由高雄
    市政府警察局前鎮分局報請高雄地方法院檢察署檢察官偵查
    起訴。
    理  由
一、程序部分：本判決所引各項證據資料（詳後引證據），均因
    被告、檢察官及辯護人或同意可作為證據使用，或未聲明異
    議，依刑事訴訟法第159 條之5 第1 項、第2 項之規定，本
    院審酌該證據作成之情況，認為適當，應得為證據。
二、上開犯罪事實，業據被告乙○○坦承不諱，核與證人即如附
    表所示之被害人陳家宏、王愉生、王明源、陳明何、吳國雄
    、李俊成、吳政翰、張士偉、張宏銘、鍾金葉、黃正忠、蔡
    啟禎、陳裕霖等人於警詢、偵訊中所述情節相符，並有扣押
    物品目錄表、贓物認領保管單、車輛遺失受理報案單及尋獲
    單、現場監視翻拍照片附卷可參。被告自白均核與事實相符
    ，是本件事證明確，被告攜帶兇器竊盜、恐嚇取財及加重強
    盜等犯行，均堪認定。
三、被告如附表一及附表四所示犯行，均係犯刑法第321 條第1
    項第3 款之攜帶兇器竊盜罪；如附表二所示犯行，均係犯刑
    法第346 條第1 項之恐嚇取財罪；如附表3 所示犯行，均係
    犯刑法第328 條之強盜罪，而有刑法第321 條第1 項第3 款
    之情形，係犯刑法第330 條第1 項之加重強盜罪。被告所犯
    如附表一、二、三、四所示13罪間，時地有異，犯意各別，
    被害人亦不同，應予分論併罰。爰審酌被告正值青壯，不思
    循正當途徑賺取財物，竟任意竊取、強盜、恐嚇他人以獲取
    財物，且前因犯搶奪罪，甫於90年5 月26日執行完畢，於
    本件雖不構成累犯，然仍未心生警惕，又犯行眾多，不僅造
    成被害人財產損害，亦危及被害人人身安全，危害社會治安
    甚鉅；然念及被告犯後坦承犯行，態度良好，應有悔意等一
    切情狀，分別量處如主文所示之刑，並定其應執行刑。又本
    件被告所犯附表一、附表二、附表四之罪，合於中華民國96
    年罪犯減刑條例，爰依法減其刑期2 分之1 ，並與附表三所
    示之罪定其應執行之刑。至扣案T 型扳手1 支、安全帽1 頂
    、口罩1 個、水果刀1 把等物，為被告所有，分別供犯本件
    犯罪所用（各次犯行所用之物，詳如附表各該編號沒收欄所
    載），業據被告供承在卷，是應均依刑法第38條第1 項第2
    款規定，宣告沒收之。至扣案之其餘物品，並無證據證明為
    被告所有並供
    本件犯罪所用，爰不併予宣告沒收，附此敘明。
據上論斷，應依刑事訴訟法第299 條第1 項前段，刑法第321 條
第1 項第3 款、第346 條第1 項、第330 條第1 項、第38條第1
項第2 款、第51條第5 款、刑法施行法第1 條之1 ，中華民國96
年罪犯減刑條例第2 條第1 項第3 款、第7 條、第10條第1 項、
第11條，判決如主文。
本案經檢察官甲○○到庭執行職務。
中　　華　　民　　國　　96　　年　　8 　　月　　14　　日
                  刑事第一庭   審判長 法　官  陳明富
                                      法　官  陳宛榆
                                      法　官  王淑惠
以上正本證明與原本無異。
如不服本判決，應於判決送達後10日內，向本院提出上訴狀。
中　　華　　民　　國　　96　　年　　8 　　月　　14　　日
                                      書記官  郭素蓉
附錄法條
刑法第321條
犯竊盜罪而有左列情形之一者，處 6 月以上、 5 年以下有期徒
刑：
一、於夜間侵入住宅或有人居住之建築物、船艦或隱匿其內而犯
    之者。
二、毀越門扇、牆垣或其他安全設備而犯之者。
三、攜帶兇器而犯之者。
四、結夥三人以上而犯之者。
五、乘火災、水災或其他災害之際而犯之者。
六、在車站或埠頭而犯之者。
前項之未遂犯罰之。
刑法第346條第1項
意圖為自己或第三人不法之所有，以恐嚇使人將本人或第三人之
物交付者，處6 月以上5 年以下有期徒刑，得併科1 千元以下罰
金。
刑法第330條第1項
犯強盜罪而有第 321 條第 1 項各款情形之一者，處 7 年以上有
期徒刑。
附表一
┌──┬───┬────┬───────┬────┬───┐
│編號│ 時間 │ 地點   │  犯罪手法    │  罪名  │刑度  │
│    │      │        │  所得財物    │所犯法條│沒收  │
├──┼───┼────┼───────┼────┼───┤
│ (一) │95年11│高雄市三│被告持其所有、│攜帶兇器│處有期│
│    │月14日│民區昌裕│客觀上可供兇器│竊盜罪  │徒刑7 │
│    │20時許│街31巷7 │使用之T 型扳手│刑法第  │月    │
│    │      │弄15號  │1支 ，開啟陳家│321 條第│減為  │
│    │      │        │宏所有之車牌號│1 項第3 │有期徒│
│    │      │        │碼JUP- 665號三│款      │刑3 月│
│    │      │        │陽牌銀色重機車│        │又15日│
│    │      │        │（行照上登記之│        │      │
│    │      │        │車主為劉美美）│        │T 型扳│
│    │      │        │之電門鎖後將機│        │手1 支│
│    │      │        │車發動，再駛離│        │沒收  │
│    │      │        │現場。        │        │      │
│    │      │        │              │        │      │
├──┼───┼────┼───────┼────┼───┤
│ (二) │95年11│高雄市小│被告持其所有、│攜帶兇器│處有期│
│    │月16日│港區泰興│客觀上可供兇器│竊盜罪  │徒刑7 │
│    │凌晨0 │街170號 │使用之T 型扳手│刑法第  │月    │
│    │時許  │        │1支 ，開啟蔡啟│321 條第│減為  │
│    │      │        │禎所有之車牌號│1 項第3 │有期徒│
│    │      │        │碼XWZ- 276號山│款      │刑3 月│
│    │      │        │葉牌藍色重機車│        │又15日│
│    │      │        │電門鎖後將機車│        │      │
│    │      │        │發動，再駛離現│        │T 型扳│
│    │      │        │場。          │        │手1 支│
│    │      │        │              │        │沒收  │
└──┴───┴────┴───────┴────┴───┘
附表二
┌──┬───┬────┬───────┬────┬───┐
│編號│ 時間 │ 地點   │  犯罪手法    │  罪名  │刑度  │
│    │      │        │  所得財物    │所犯法條│      │
├──┼───┼────┼───────┼────┼───┤
│ (一) │95年11│高雄市前│被告頭戴半罩式│恐嚇取財│處有期│
│    │月15日│鎮區二聖│安全帽，並配戴│罪      │徒刑8 │
│    │清晨5 │路183 號│口罩遮住面容，│刑法第  │月    │
│    │時5 分│「萊爾富│另預先準備水果│346條第1│減為  │
│    │許    │超商」  │刀1 把藏放於隨│項      │有期徒│
│    │      │        │身背包，進入萊│        │刑4月 │
│    │      │        │爾富超商後，隨│        │      │
│    │      │        │即走至櫃台內，│        │安全帽│
│    │      │        │並取出預藏在背│        │1 頂、│
│    │      │        │包內之水果刀，│        │口罩1 │
│    │      │        │將告訴人王明源│        │個、水│
│    │      │        │推進櫃台後，喝│        │果刀1 │
│    │      │        │令王明源將收銀│        │把，均│
│    │      │        │台打開。王明源│        │沒收  │
│    │      │        │見被告手持水果│        │      │
│    │      │        │刀因而心生畏懼│        │      │
│    │      │        │，遂打開收銀機│        │      │
│    │      │        │，任令被告取走│        │      │
│    │      │        │現金530 元、七│        │      │
│    │      │        │星牌香菸6 條、│        │      │
│    │      │        │峰牌香菸4 條、│        │      │
│    │      │        │大衛杜夫及BOSS│        │      │
│    │      │        │牌香菸若干條。│        │      │
│    │      │        │被告得手後即駕│        │      │
│    │      │        │駛竊得之車牌號│        │      │
│    │      │        │碼JUP-665 號銀│        │      │
│    │      │        │色重機車逃逸。│        │      │
│    │      │        │              │        │      │
├──┼───┼────┼───────┼────┼───┤
│ (二) │95年11│高雄市苓│被告頭戴半罩式│恐嚇取財│處有期│
│    │月15日│雅區光華│安全帽，並配戴│罪      │徒刑8 │
│    │清晨5 │一路148 │口罩遮住面容，│刑法第  │月    │
│    │時10分│之24號  │另預先準備水果│346條第1│減為  │
│    │許    │「萊爾富│刀1 把藏放於隨│項      │有期徒│
│    │      │超商」  │身背包，進入萊│        │刑4月 │
│    │      │        │萊爾富超商後，│        │      │
│    │      │        │向告訴人陳明何│        │安全帽│
│    │      │        │佯稱欲購買香菸│        │1 頂、│
│    │      │        │，隨即走進超商│        │口罩1 │
│    │      │        │櫃台內，並取出│        │個、水│
│    │      │        │預藏在背包內之│        │果刀1 │
│    │      │        │水果刀，指向被│        │把，均│
│    │      │        │害人同時喊「搶│        │沒收  │
│    │      │        │劫」，喝令陳明│        │      │
│    │      │        │何將收銀台打開│        │      │
│    │      │        │。陳明何見被告│        │      │
│    │      │        │手持水果刀而心│        │      │
│    │      │        │生畏懼，遂打開│        │      │
│    │      │        │收銀機，任令被│        │      │
│    │      │        │告取走其內現金│        │      │
│    │      │        │1萬3000 元、七│        │      │
│    │      │        │星牌香菸4 條、│        │      │
│    │      │        │峰牌香菸2 條。│        │      │
│    │      │        │被告得手後即駕│        │      │
│    │      │        │駛竊得之車牌號│        │      │
│    │      │        │碼JUP-665 號銀│        │      │
│    │      │        │色重機車逃逸。│        │      │
├──┼───┼────┼───────┼────┼───┤
│ (三) │95年11│高雄市前│被告頭戴半罩式│恐嚇取財│處有期│
│    │月15日│鎮區光華│安全帽，並配戴│罪      │徒刑8 │
│    │清晨5 │三路231 │口罩遮住面容，│刑法第  │月    │
│    │時25分│號「7-11│另預先準備水果│346條第1│減為  │
│    │許    │超商」  │刀1 把藏放於隨│項      │有期徒│
│    │      │        │身背包，進入超│        │刑4月 │
│    │      │        │商內，即取出預│        │      │
│    │      │        │藏在背包內之水│        │安全帽│
│    │      │        │果刀，架住當時│        │1 頂、│
│    │      │        │正蹲在報紙架前│        │口罩1 │
│    │      │        │整理報紙之告訴│        │個、水│
│    │      │        │人吳國雄之脖子│        │果刀1 │
│    │      │        │，喝令吳國雄進│        │把，均│
│    │      │        │入櫃台內。待吳│        │沒收  │
│    │      │        │國雄進入櫃台後│        │      │
│    │      │        │，被告則持刀站│        │      │
│    │      │        │在櫃檯外，命吳│        │      │
│    │      │        │國雄將收銀機打│        │      │
│    │      │        │開並交出其內之│        │      │
│    │      │        │現金。吳國雄見│        │      │
│    │      │        │被告手持水果刀│        │      │
│    │      │        │而心生畏懼，遂│        │      │
│    │      │        │打開收銀機後將│        │      │
│    │      │        │其內現金6685元│        │      │
│    │      │        │，及七星牌香菸│        │      │
│    │      │        │2 條財物交予被│        │      │
│    │      │        │告。被告得手後│        │      │
│    │      │        │即駕駛竊得之車│        │      │
│    │      │        │牌號碼JUP-665 │        │      │
│    │      │        │號銀色重機車逃│        │      │
│    │      │        │逸。          │        │      │
│    │      │        │              │        │      │
├──┼───┼────┼───────┼────┼───┤
│ (四) │95年11│高雄市苓│被告頭戴半罩式│恐嚇取財│處有期│
│    │月15日│雅區林森│安全帽，並配戴│罪      │徒刑8 │
│    │清晨5 │二路11號│口罩遮住面容，│刑法第  │月    │
│    │時30分│「全家超│另預先準備水果│346條第1│減為  │
│    │許    │商」    │刀1 把藏放於隨│項      │有期徒│
│    │      │        │身背包，進入超│        │刑4 月│
│    │      │        │商後，向告訴人│        │      │
│    │      │        │李俊成佯稱欲購│        │安全帽│
│    │      │        │買香菸，隨即走│        │1 頂、│
│    │      │        │至櫃台入口處，│        │口罩1 │
│    │      │        │並取出預藏在背│        │個、水│
│    │      │        │包內之水果刀，│        │果刀1 │
│    │      │        │指向李俊成並喊│        │把，均│
│    │      │        │「搶劫」及喝令│        │沒收  │
│    │      │        │李俊成將收銀機│        │      │
│    │      │        │打開。李俊成見│        │      │
│    │      │        │被告手持水果刀│        │      │
│    │      │        │而心生畏懼，遂│        │      │
│    │      │        │打開收銀機任令│        │      │
│    │      │        │被告取走其內之│        │      │
│    │      │        │現金5985元及峰│        │      │
│    │      │        │牌香菸6 條又12│        │      │
│    │      │        │包。被告得手後│        │      │
│    │      │        │即駕駛竊得之車│        │      │
│    │      │        │牌號碼JUP-665 │        │      │
│    │      │        │號銀色重機車逃│        │      │
│    │      │        │逸。          │        │      │
├──┼───┼────┼───────┼────┼───┤
│ (五) │95年11│高雄市前│被告頭戴半罩式│恐嚇取財│處有期│
│    │月15日│鎮區三多│安全帽，並配戴│罪      │徒刑8 │
│    │清晨5 │二路421 │口罩遮住面容，│刑法第  │月    │
│    │時30分│號「7-11│另預先準備水果│346條第1│減為  │
│    │許    │超商」  │刀1 把藏放於隨│項      │有期徒│
│    │      │        │身背包，進入超│        │刑4 月│
│    │      │        │商後，向當時在│        │      │
│    │      │        │超商櫃台內之告│        │安全帽│
│    │      │        │訴人吳政翰佯稱│        │1 頂、│
│    │      │        │欲購買香菸及借│        │口罩1 │
│    │      │        │打火機一用後，│        │個、水│
│    │      │        │隨即走至櫃台前│        │果刀1 │
│    │      │        │，取出預藏在背│        │把，均│
│    │      │        │包內之水果刀，│        │沒收  │
│    │      │        │向吳政翰表示「│        │      │
│    │      │        │搶劫」並喝令吳│        │      │
│    │      │        │政翰必須將收銀│        │      │
│    │      │        │機打開，吳政翰│        │      │
│    │      │        │見被告手持水果│        │      │
│    │      │        │刀而心生畏懼，│        │      │
│    │      │        │遂打開收銀機任│        │      │
│    │      │        │令被告取走其內│        │      │
│    │      │        │之現金2600元及│        │      │
│    │      │        │香菸若干包、洋│        │      │
│    │      │        │酒1 瓶。被告得│        │      │
│    │      │        │手後即駕駛竊得│        │      │
│    │      │        │之車牌號碼JUP-│        │      │
│    │      │        │665 號銀色重機│        │      │
│    │      │        │車逃逸。      │        │      │
│    │      │        │              │        │      │
├──┼───┼────┼───────┼────┼───┤
│ (六) │95年11│高雄市苓│被告頭戴半罩式│恐嚇取財│處有期│
│    │月15日│雅區四維│安全帽，並配戴│罪      │徒刑8 │
│    │清晨5 │四路5號 │口罩遮住面容，│刑法第  │月    │
│    │時50分│「全家超│另預先準備水果│346條第1│減為  │
│    │許    │商」    │刀1 把藏放於隨│項      │有期徒│
│    │      │        │身背包，進入超│        │刑4 月│
│    │      │        │商後，向告訴人│        │      │
│    │      │        │張士偉佯稱欲購│        │安全帽│
│    │      │        │買香菸，隨即走│        │1 頂、│
│    │      │        │進櫃台內，取出│        │口罩1 │
│    │      │        │預藏在背包內之│        │個、水│
│    │      │        │水果刀並指向張│        │果刀1 │
│    │      │        │士偉表示「搶劫│        │把，均│
│    │      │        │」，喝令張世偉│        │沒收  │
│    │      │        │必須將收銀機打│        │      │
│    │      │        │開。張世偉見被│        │      │
│    │      │        │告手持水果刀而│        │      │
│    │      │        │心生畏懼，遂打│        │      │
│    │      │        │開收銀台任令被│        │      │
│    │      │        │告取走其內之現│        │      │
│    │      │        │金現金3000元、│        │      │
│    │      │        │峰牌香菸4條。 │        │      │
│    │      │        │被告得手後即駕│        │      │
│    │      │        │駛竊得之車牌號│        │      │
│    │      │        │碼JUP-665 號銀│        │      │
│    │      │        │色重機車逃逸。│        │      │
│    │      │        │              │        │      │
├──┼───┼────┼───────┼────┼───┤
│ (七) │95年11│高雄市小│被告頭戴半罩式│恐嚇取財│處有期│
│    │月16日│港區中安│安全帽，並配戴│罪      │徒刑8 │
│    │清晨0 │路626號 │口罩遮住面容，│刑法第  │月    │
│    │時30分│「7-11超│另預先準備水果│346條第1│減為  │
│    │許    │商桂安店│刀1 把藏放於隨│項      │有期徒│
│    │      │」      │身背包，進入超│        │刑4 月│
│    │      │        │商後，向超商店│        │      │
│    │      │        │員李勝宏佯稱欲│        │安全帽│
│    │      │        │購買葡萄酒後，│        │1 頂、│
│    │      │        │隨即走進櫃台內│        │口罩1 │
│    │      │        │，並取出預藏在│        │個、水│
│    │      │        │背包之水果刀，│        │果刀1 │
│    │      │        │指向李勝宏喊「│        │把，均│
│    │      │        │搶劫」，喝令李│        │沒收  │
│    │      │        │勝宏必須將收銀│        │      │
│    │      │        │機打開。李勝宏│        │      │
│    │      │        │見被告手持水果│        │      │
│    │      │        │刀而心生畏懼，│        │      │
│    │      │        │遂打開收銀機任│        │      │
│    │      │        │令被告取走其內│        │      │
│    │      │        │之現金2萬100元│        │      │
│    │      │        │及葡萄酒2瓶。 │        │      │
│    │      │        │被告得手後即駕│        │      │
│    │      │        │駛竊得之車牌號│        │      │
│    │      │        │碼XWZ-276 號藍│        │      │
│    │      │        │色重機車逃逸。│        │      │
│    │      │        │              │        │      │
├──┼───┼────┼───────┼────┼───┤
│ (八) │95年11│高雄市小│被告頭戴半罩式│恐嚇取財│處有期│
│    │月16日│港區大業│安全帽，並配戴│罪      │徒刑8 │
│    │清晨0 │北路428 │口罩遮住面容，│刑法第  │月    │
│    │時55分│之1 號「│另預先準備水果│346條第1│減為  │
│    │許    │全家超商│刀1 把藏放於隨│項      │有期徒│
│    │      │」      │身背包，進入超│        │刑4月 │
│    │      │        │商後，向告訴人│        │      │
│    │      │        │黃正忠佯稱欲購│        │安全帽│
│    │      │        │買香菸，再走進│        │1 頂、│
│    │      │        │櫃台內，同時取│        │口罩1 │
│    │      │        │出預藏在背包之│        │個、水│
│    │      │        │水果刀指向黃正│        │果刀1 │
│    │      │        │忠喊「搶劫」，│        │把，均│
│    │      │        │喝令黃正忠必須│        │沒收  │
│    │      │        │將收銀機打開，│        │      │
│    │      │        │黃正忠見被告手│        │      │
│    │      │        │持水果刀而心生│        │      │
│    │      │        │畏懼，遂打開收│        │      │
│    │      │        │銀機任令被告取│        │      │
│    │      │        │走其內之現金  │        │      │
│    │      │        │9950元及峰牌香│        │      │
│    │      │        │菸3條。被告得 │        │      │
│    │      │        │手後即駕駛竊得│        │      │
│    │      │        │之車牌號碼XWZ-│        │      │
│    │      │        │276 號藍色重機│        │      │
│    │      │        │車逃逸。      │        │      │
│    │      │        │              │        │      │
└──┴───┴────┴───────┴────┴───┘
附表三
┌──┬───┬────┬───────┬────┬───┐
│編號│ 時間 │ 地點   │  犯罪手法    │  罪名  │刑度  │
│    │      │        │  所得財物    │所犯法條│沒收  │
├──┼───┼────┼───────┼────┼───┤
│ (一) │95年11│高雄市前│被告頭戴半罩式│加重強盜│處有期│
│    │月15日│鎮區復興│安全帽，並配戴│罪      │徒刑7 │
│    │清晨6 │三路146 │口罩遮住面容，│刑法第  │年1 月│
│    │時7 分│號「全家│另預先準備水果│330 條第│      │
│    │許    │超商」  │刀1 把藏放於隨│1 項    │      │
│    │      │        │身背包，進入超│        │安全帽│
│    │      │        │商後，向告訴人│        │1 頂、│
│    │      │        │張宏銘佯稱欲購│        │口罩1 │
│    │      │        │買香菸，再走進│        │個、水│
│    │      │        │櫃台內，同時取│        │果刀1 │
│    │      │        │出預藏在背包之│        │把，均│
│    │      │        │水果刀並將之抵│        │沒收  │
│    │      │        │住張宏銘肚子，│        │      │
│    │      │        │喝令張宏銘必須│        │      │
│    │      │        │將收銀機打開，│        │      │
│    │      │        │致使張宏銘在不│        │      │
│    │      │        │能抗拒之情況下│        │      │
│    │      │        │打開收銀機，任│        │      │
│    │      │        │令被告取走其內│        │      │
│    │      │        │之現金5000元及│        │      │
│    │      │        │價值共約5000元│        │      │
│    │      │        │之雪茄若干支。│        │      │
│    │      │        │被告得手後即駕│        │      │
│    │      │        │駛竊得之車牌號│        │      │
│    │      │        │碼JUP-665 號銀│        │      │
│    │      │        │色重機車逃逸。│        │      │
│    │      │        │              │        │      │
├──┼───┼────┼───────┼────┼───┤
│ (二) │95年11│高雄市前│被告頭戴半罩式│加重強盜│處有期│
│    │月16日│鎮區光華│安全帽，並配戴│罪      │徒刑7 │
│    │凌晨1 │二路78號│口罩遮住面容，│刑法第  │年1 月│
│    │時15分│「全家超│另預先準備水果│330 條第│      │
│    │許    │商」    │刀1 把藏放於隨│1 項    │      │
│    │      │        │身背包，進入超│        │安全帽│
│    │      │        │商後即向告訴人│        │1 頂、│
│    │      │        │王愉生佯欲購買│        │口罩1 │
│    │      │        │香菸，並隨即走│        │個、水│
│    │      │        │進櫃台內，同時│        │果刀1 │
│    │      │        │取出預藏在背包│        │把，均│
│    │      │        │之水果刀1 把將│        │沒收  │
│    │      │        │之抵住王愉生之│        │      │
│    │      │        │肚子，喝令王愉│        │      │
│    │      │        │生必須將收銀機│        │      │
│    │      │        │打開致使王愉生│        │      │
│    │      │        │在不能抗拒之情│        │      │
│    │      │        │況下打開收銀機│        │      │
│    │      │        │，任令被告取走│        │      │
│    │      │        │其內之現金1700│        │      │
│    │      │        │元。被告得手後│        │      │
│    │      │        │欲駕駛竊得之車│        │      │
│    │      │        │牌號碼XWZ-276 │        │      │
│    │      │        │號藍色重機車逃│        │      │
│    │      │        │逸時，旋遭時值│        │      │
│    │      │        │巡邏勤務之員警│        │      │
│    │      │        │當場查獲。    │        │      │
└──┴───┴────┴───────┴────┴───┘
附表四
┌──┬───┬────┬───────┬────┬───┐
│編號│ 時間 │ 地點   │  犯罪手法    │  罪名  │刑度  │
│    │      │        │  所得財物    │所犯法條│沒收  │
├──┼───┼────┼───────┼────┼───┤
│ (一) │95年11│高雄市小│被告頭戴半罩式│攜帶兇器│處有期│
│    │月16日│港區漢民│安全帽，並配戴│竊盜罪  │徒刑7 │
│    │凌晨0 │路829號 │口罩遮住面容，│刑法第  │月    │
│    │時50分│7-11超商│另預先準備水果│321 條第│減為  │
│    │許    │宏華店  │刀1 把藏放於隨│1 項第3 │有期徒│
│    │      │        │身背包，進入超│款      │刑3 月│
│    │      │        │商後，欲以上開│        │又15日│
│    │      │        │方式作案時，因│        │      │
│    │      │        │店員陳裕霖已事│        │安全帽│
│    │      │        │先接獲該超商其│        │1 頂、│
│    │      │        │餘分店店員來電│        │口罩1 │
│    │      │        │通知有歹徒作案│        │個、水│
│    │      │        │情事及歹徒衣著│        │果刀1 │
│    │      │        │特徵，故當蔡科│        │把，均│
│    │      │        │德進入店內佯稱│        │沒收  │
│    │      │        │購買香菸後即欲│        │      │
│    │      │        │進入超商櫃台內│        │      │
│    │      │        │時，陳裕霖見狀│        │      │
│    │      │        │即自行跳出櫃台│        │      │
│    │      │        │並逃離現場。蔡│        │      │
│    │      │        │科德見機不可失│        │      │
│    │      │        │，竟意圖為自己│        │      │
│    │      │        │不法之所有，基│        │      │
│    │      │        │於竊盜之犯意，│        │      │
│    │      │        │竊取超商抽屜內│        │      │
│    │      │        │之現金7000元，│        │      │
│    │      │        │得手後隨即駕駛│        │      │
│    │      │        │XWZ-267 號藍色│        │      │
│    │      │        │重機車逃逸。  │        │      │
│    │      │        │              │        │      │
└──┴───┴────┴───────┴────┴───┘
